臺灣士林地方法院民事裁定
111年度聲字第143號
聲  請  人  白媄綺  
相  對  人  合迪股份有限公司

法定代理人  陳鳳龍  
上列當事人間聲請停止執行事件，本院裁定如下：
    主  文
聲請駁回。
    理  由
一、按強制執行法第18條第1項規定強制執行程序開始後，除法
    律另有規定外，不停止執行。明示以不停止執行為原則。同
    條第2項所以例外規定得停止執行，係因回復原狀等訴訟，
    如果勝訴確定，債務人或第三人之物已遭執行無法回復，為
    避免債務人或第三人發生難以回復之損害，必於認有必要時
    ，始得裁定停止執行。如無停止執行必要，僅因債務人或第
    三人憑一己之意思，即可達到停止執行之目的，不僅與該條
    所定原則上不停止執行之立法意旨有違，且無法防止債務人
    或第三人濫行訴訟以拖延執行，致害及債權人權益。而有無
    停止執行必要，更應審究提起回復原狀或異議之訴等訴訟之
    債務人或第三人之權利是否可能因繼續執行而受損害以為斷
    。倘債務人或第三人所提訴訟為不合法、當事人不適格、顯
    無理由，或繼續執行仍無害債權人或第三人之權利者，均難
    認有停止執行之必要。又強制執行法第15條規定，所謂就執
    行標的物有足以排除強制執行之權利者，係指對於執行標的
    物有所有權、典權、留置權、質權存在情形之一者而言；執
    行標的物登記為執行債務人所有，縱第三人與其間有借名登
    記契約，第三人僅享有依借名登記關係，請求其返還房地所
    有權之債權而已，並無足以排除強制執行之權利，自無停止
    執行之必要（最高法院101年度台抗字第787號、44年台上字
    第721號、第107年度台抗字第760號裁判意旨參照）。
二、聲請意旨略以：債權人即相對人合迪股份有限公司（下稱合
    迪公司）與債務人李祐儀間清償債務強制執行事件，經本院
    以111年度司執字第18726號受理在案(下稱系爭執行事件)，
    並於民國111年3月21日查封門牌號碼：新北市○○區○○○街00
    巷0弄0號5樓之不動產（下稱系爭不動產），且定於111年8
    月24日實施特別拍賣。然系爭不動產係聲請人借名登記予相
    對人李祐儀，聲請人終止借名登記契約並提起第三人異議之
    訴，由本院以111年度補字第918號第三人異議之訴事件（下
    稱系爭本案訴訟）受理在案，而系爭不動產一旦拍賣，勢難
    回復原狀。為此聲請人願供擔保，請准裁定停止系爭不動產
    強制執行程序等語。
三、惟查，依聲請人於111年度補字第918號第三人異議之訴事件
    固主張系爭不動產僅借名登記於執行債務人李祐儀名下，聲
    請人為真正之所有權人，惟系爭不動產現仍登記於李祐儀名
    下，此經本院依職權調取系爭執行事件卷宗核閱屬實，且縱
    聲請人主張為真，依前揭說明，其亦僅享有依借名登記關係
    ，請求李祐儀返還系爭不動產所有權之債權而已，聲請人既
    非系爭不動產之所有權人，要無據此排除強制執行之權利，
    系爭執行事件難認有因聲請人提起第三人異議之訴，而有停
    止執行之必要。從而，聲請人聲請停止執行，核與強制執行
    法第18條規定之要件不合，不應准許。
四、爰裁定如主文。
中　　華　　民　　國　　111 　年　　8 　　月　　10　　日
              　　民事第二庭  法  官  方鴻愷
以上正本係照原本作成。
如對本裁定抗告，應於裁定送達後10日內向本院提出抗告狀，並
繳納抗告費新臺幣1,000 元。
中　　華　　民　　國　　111 　年　　8 　　月　　10　　日
                              書記官  周彥儒